臺灣高雄地方法院刑事判決　　　　　　110年度審易字第721號
公　訴　人　臺灣高雄地方檢察署檢察官
被　　　告　洪淑娥



上列被告因竊盜案件，經檢察官提起公訴（109 年度偵字第0000
0 號），本院判決如下：
    主  文
洪淑娥犯竊盜罪，處拘役貳拾日，如易科罰金，以新臺幣壹仟元
折算壹日。又犯竊盜罪，處拘役拾日，如易科罰金，以新臺幣壹
仟元折算壹日。又犯竊盜罪，處拘役貳拾日，如易科罰金，以新
臺幣壹仟元折算壹日。應執行拘役參拾伍日，如易科罰金，以新
臺幣壹仟元折算壹日。
未扣案之犯罪所得黑鮪魚香腸肆包、霜淇淋餅乾拾支均沒收，於
全部或一部不能沒收或不宜執行沒收時，追徵其價額。
    事  實
一、洪淑娥意圖為自己不法所有，基於竊盜之犯意，分別為下列
    犯行：
  ㈠於民國109 年7 月28日5 時11分許，在高雄市○○區○○路
    00號旁張瑞航經營之黑鮪魚香腸攤後方商品置放區，徒手開
    啟該處冷凍櫃並竊得櫃內黑鮪魚香腸2 包。
  ㈡於109 年7 月29日5 時7 分許，在上址商品置放區，徒手開
    啟該處紙箱並竊得箱內霜淇淋餅乾10支。
  ㈢於109 年7 月30日2 時4 分許，在上址商品置放區，徒手開
    啟該處冷凍櫃並竊得櫃內黑鮪魚香腸2 包。
二、案經張瑞航訴由內政部警政署高雄港務警察局報告臺灣高雄
    地方檢察署檢察官偵查起訴。
    理  由
壹、證據能力部分：
    本判決後述所引用之傳聞證據，當事人於本院調查證據時均
    知有刑事訴訟法第159 條第1 項不得為證據之情形，而於本
    案言詞辯論終結前均未聲明異議，本院審酌該等傳聞證據製
    作時之情況，並無違法不當及證明力明顯過低之瑕疵，以之
    作為證據，應屬適當，故依同法第159 條之5 第2 項規定，
    認該等傳聞證據均有證據能力。
貳、實體部分：
一、認定犯罪事實所憑之證據及理由：
    訊據被告洪淑娥矢口否認有何竊盜犯行，辯稱：我沒有做，
    監視器影片裡的人不是我云云。經查：
  ㈠上開犯罪事實，業經證人即告訴人張瑞航於警詢時、證人即
    保全人員秦秀瑛於警詢及偵查中證述明確（見警卷第7 至23
    頁，偵卷第19至20頁），並有現場照片及監視器影像畫面截
    圖共38張存卷可參（見警卷第29至38頁），且有本院勘驗監
    視器影像後所製成勘驗筆錄附件在卷可憑（見本院卷第131
    、137 至149 頁），是此部分事實堪以認定。
  ㈡被告雖以前詞置辯，然經本院勘驗案發現場監視器影像畫面
    後，勘驗結果略為：⒈於109 年7 月28日5 時11分許竊取冷
    凍櫃內物品之犯嫌為女性，長髮及腰部且綁馬尾造型；⒉於
    109 年7 月29日5 時7 分許竊取紙箱內霜淇淋餅乾之犯嫌為
    女性，長髮有白髮綁馬尾造型，深色上衣前面有白色圖案，
    並披著白色浴巾，其身型特徵與109 年7 月28日犯嫌大致相
    同，且與警卷第73頁指認犯罪嫌疑人紀錄表編號5 之被告外
    型特徵相符；⒊於109 年7 月29日30日2 時4 分許竊取冷凍
    櫃內物品之犯嫌為女性，疑似有白髮，穿深色上衣並披著白
    色浴巾，其身型特徵與109 年7 月28、29日犯嫌大致相同，
    且與警卷第73頁指認犯罪嫌疑人紀錄表編號5 之被告外型特
    徵相符（見本院卷第137 至149 頁），是被告空言辯稱其未
    為本案犯行云云，已難採信。再者，證人秦秀瑛於警詢、偵
    查中證稱：我於109 年7 月29日7 時30分許在高雄市○○區
    ○○路00號棧貳庫外巡邏時，發現那裡的遊民即被告在地板
    上曝曬攤商所販賣之黑鮪魚香腸，我於隔日（30日）巡邏時
    經過黑鮪魚香腸攤，有詢問老闆張瑞航最近是否有不見香腸
    ，老闆回答其有不見香腸等語（見警卷第21至23、73頁，偵
    卷第19至20頁），是被告於本案案發後尚持有證人張瑞航於
    109 年7 月28日、30日遭竊之同種商品，此益徵上開現場監
    視器影像所拍攝到之犯嫌確為被告無誤。
  ㈢綜上，被告辯稱其未為本案竊盜犯行云云，核無足採，是本
    案事證明確，被告所為3 次竊盜犯行均堪以認定，應依法論
    科。
二、論罪科刑：
    核被告所為，均係犯刑法第320 條第1 項之竊盜罪。被告本
    案所為3 次竊盜犯行之犯意各別、行為互殊，應予分論併罰
    。爰以行為人之責任為基礎，審酌被告不思以正當方法謀取
    生活上所需，竟為貪圖不法利益，率爾竊取他人財物，侵害
    他人之財產法益，顯乏尊重他人財產權之觀念，所為實屬不
    該；兼衡被告竊得財物價值、行竊方式、否認犯行之犯後態
    度及其自陳之智識程度與經濟狀況（詳見警卷第3 頁）、有
    竊盜前案之素行（詳見卷附臺灣高等法院被告前案紀錄表）
    等一切情狀，就被告本案所犯各罪，分別量處如主文第1 項
    所示之刑，並均諭知易科罰金之折算標準。復依罪責相當及
    特別預防之刑罰目的，具體審酌被告整體犯罪過程之各罪關
    係（數罪間時間、空間、法益之異同性、所侵害法益之專屬
    性或同一性、數罪對法益侵害之加重效應等），暨多數犯罪
    責任遞減原則等情狀綜合判斷，就被告本案所犯各罪，定其
    應執行刑如主文第1 項所示，並諭知易科罰金之折算標準。
三、沒收部分：
    本案被告所竊得之黑鮪魚香腸共4 包、霜淇淋餅乾10支，均
    未扣案，且被告未返還或賠償被害人，爰依刑法第38條之1
    第1 項前段、第3 項之規定於主文第2 項宣告沒收，並於全
    部或一部不能沒收或不宜執行沒收時，追徵其價額。
據上論斷，應依刑事訴訟法第299 條第1 項前段，判決如主文。
本案經檢察官許怡萍提起公訴，檢察官范文欽到庭執行職務。
中    華    民    國   111    年    1     月    12    日
                  刑事第五庭    法  官  林明慧
以上正本證明與原本無異。
如不服本判決應於收受判決後20日內向本院提出上訴書狀，並應
敘述具體理由。其未敘述上訴理由者，應於上訴期間屆滿後20日
內向本院補提理由書(均須按他造當事人之人數附繕本)「切勿逕
送上級法院」。
因疫情而遲誤不變期間，得向法院聲請回復原狀。
中    華    民    國   111    年    1     月    12    日
                                書記官  鄭永媚
附錄本判決論罪科刑法條：
中華民國刑法第320 條
意圖為自己或第三人不法之所有，而竊取他人之動產者，為竊盜
罪，處5 年以下有期徒刑、拘役或50萬元以下罰金。
意圖為自己或第三人不法之利益，而竊佔他人之不動產者，依前
項之規定處斷。
前二項之未遂犯罰之。